臺灣板橋地方法院民事判決　九十年度訴字第二三六二號
　　原　　　告　乙○○
　　訴訟代理人　甲○○
　　被　　　告　丁○○
　　訴訟代理人　丙○○
右當事人間請求返還房屋事件，本院判決如左：
    主    文
被告應將坐落門牌台北縣新莊市○○路五六之一號房屋騰空遷讓返還原告。
訴訟費用由被告負擔。
    事    實
甲、原告方面：
  一、聲明：求為判決如主文所示。
  二、陳述：
      緣原告於民國九十年五月二十三日向鈞院民事執行處標買取得坐落台北縣新莊
      市○○段第四六七地號土地及其上第三一四號建物（門牌原為台北縣新莊市○
      ○街五六之一號，現已改編為台北縣新莊市○○路五六之一號）（以下簡稱系
      爭房屋），於九十年六月七日取得不動產權利移轉證明書，並已向台北縣新莊
      地政事務所辦妥移轉登記，原告已取得系爭房屋所有權。惟系爭不動產現仍由
      被告及其家人占有居住中，兩造幾番溝通商量，被告仍拒不遷讓，一昧要求原
      告出售系爭房地，並提出極不合理之買受條件。原告購買系爭房屋係為求自住
      ，繳納系爭房屋貸款，經濟負擔沉重，爰依據民法所有物返還請求權，要求被
      告搬遷，為此提起本件訴訟。
  三、證據：提出台北縣新莊地政事務所土地及建物所有權狀影本各一件為證。
乙、被告方面：
  一、聲明：求為判決駁回原告之訴。
  二、陳述：被告本於八十八年六月十四日向原告之前手即系爭房屋原所有權人林倍
      頤購買系爭房屋及坐落土地，並簽訂不動產買賣契約書，已支付部分價金，惟
      並未辦理系爭房屋及土地之移轉登記。系爭房屋雖返還原告，惟因被告子女就
      學問題，故現未搬遷。
  三、證據：提出被告與訴外人林倍頤間之不動產買賣契約書影本一件為證。
丙、本院依職權調閱本院八十九年度執字第一一二五二號民事執行案卷。
    理    由
一、原告起訴主張其於九十年五月二十三日向本院民事執行處標買取得系爭房屋及所
    坐落土地，並已取得權利移轉證明書，辦妥所有權登記，為系爭房屋之所有權人
    ，而被告無權占有系爭房屋，爰依民法第七百六十七條之規定訴請被告遷讓返還
    房屋。被告則以其先與原告之前手即訴外人林倍頤訂有買賣契約，並已支付部分
    價金等語置辯。
二、本件原告主張其為系爭房屋之所有權人，而系爭房屋現為被告占用之事實，業據
    原告提出土地所有權狀影本、房屋所有權狀影本各一件為證，並經本院調取八十
    九年度執字第一一二五二號民事執行案卷查屬實，復為被告所不爭執，原告此部
    份主張堪信為真實。惟兩造之爭執在於被告占用系爭房屋是否有正當權源？
三、按所有人對於無權占有或侵奪其所有物者，得請求返還之。對於妨害其所有權者
    ，得請求除去之。有妨害其所有權之虞者，得請求防止之，民法第七百六十七條
    定有明文。又按買賣契約僅有債之效力，不得以之對抗契約以外之第三人。本件
    上訴人雖向訴外人林某買受係爭土地，惟在林某將系爭土地之所有權移轉登記與
    上訴人以前，既經執行法院查封拍賣，由被上訴人標買而取得所有權，則被上訴
    人基於所有權請求上訴人返還所有物，上訴人即不得以其與林某間之買賣關係，
    對抗被上訴人，最高法院七十二年台上第九三八號判例著有明文可資參照。經查
    ，被告與訴外人即系爭房屋原所有權人林倍頤於八十八年六月十四日就系爭房屋
    確實訂有不動產買賣契約，有被告提出、為原告所不爭執真正之買賣契約影本一
    件附卷為憑，然債權契約僅具相對性，僅能向債務人請求給付，不能拘束契約以
    外之第三人，且不具排他性，又債權契約不論發生先後均屬同等地位，成立在先
    者，並無優先之效力，未若物權具有排他性、絕對性，準此，雖被告與訴外人林
    倍頤之買賣契約成立在系爭房屋拍賣之前，該買賣契約僅有債之效力，在系爭房
    屋未移轉登記前，原告已標買系爭房屋取得所有權，則原告爰依物上請求權之規
    定請由被告返還房屋時，被告不得以其與訴外人林倍頤間之買賣契約對抗原告，
    是被告所辯，洵屬無據，從而，原告爰依民法第七百六十七條之規定請求被告返
    還系爭房屋，為有理由，應予准許。又本件原告自九十年六月七日取得系爭建物
    權利移轉證書迄今，已有十個月，被告仍不遷讓房屋，爰不另酌定被告履行期間
    ，併此敘明。
四、結論：本件原告之訴為有理由，並依民事訴訟法第七十八條，判決如主文。
中　　　華　　　民　　　國　　九十一　　年　　　四　　　月　　 十二 　　日
                              臺灣板橋地方法院民事第四庭
~B法　　　官　陳翠琪
右為正本係照原本作成
如對本判決上訴，須於判決送達後二十日內向本院提出上訴狀
中　　　華　　　民　　　國　　九十一　　年　　　四　　　月　　 十七 　　日
~B法院書記官　陳蒼仁
